pt-PT: Aplicação do capacitor: Áudio; Ventoinha de teto; Duplo funcionamento; Armazenamento de energia; Uso geral; AVAC; Frequência elevada; Balastro de iluminação; Funcionamento de motor; Arranque de motor; Backup de energia; Filtro de fonte de alimentação; RF; Segurança X2; Snubber; Supercondensador; Temporização; Som; Outro
th: การใช้งานตัวเก็บประจุ: เสียง; พัดลมเพดาน; แบบรันคู่; เก็บพลังงาน; ใช้งานทั่วไป; HVAC; ความถี่สูง; บัลลาสต์ไฟ; มอเตอร์รัน; มอเตอร์สตาร์ท; สำรองไฟ; ฟิลเตอร์แหล่งจ่ายไฟ; RF; ความปลอดภัย X2; สนับเบอร์; ตัวเก็บประจุยิ่งยวด; จับเวลา; โทน; อื่นๆ
fr: Application du condensateur: Audio; Ventilateur de plafond; Double fonction; Stockage d'énergie; Usage général; CVC; Fréquence élevée; Ballast d'éclairage; Fonctionnement moteur; Démarrage moteur; Alimentation de secours; Filtre d'alimentation; RF; Sécurité X2; Snubber; Supercondensateur; Temporisation; Ton; Autre
de: Kondensatoranwendung: Audio; Deckenventilator; Doppelbetrieb; Energiespeicherung; Allzweck; HLK; Hochfrequenz; Beleuchtungsvorschaltgerät; Motorbetrieb; Motorstart; Notstromversorgung; Netzteilfilter; HF; Sicherheit X2; Snubber; Superkondensator; Zeitgebung; Tone; Sonstiges
nl: Condensator toepassing: Audio; Plafondventilator; Dubbele loop; Energieopslag; Algemeen gebruik; HVAC; Hoge frequentie; Verlichtingsballast; Motor loop; Motor start; Stroomback-up; Voedingsfilter; RF; Veiligheid X2; Snubber; Supercapacitor; Timing; Toon; Andere
bg-BG: Приложение на кондензатора: Аудио; Таванен вентилатор; Двойно пускане; Съхранение на енергия; Общо предназначение; ОВК; Висока честота; Баласт за осветление; Работа на двигател; Стартиране на двигател; Резервно захранване; Филтър на захранването; РЧ; Защитен X2; Гасител; Суперкондензатор; Времеизмерване; Тон; Други
en: Capacitor application: Audio; Ceiling fan; Dual run; Energy storage; General purpose; HVAC; High frequency; Lighting ballast; Motor run; Motor start; Power backup; Power supply filter; RF; Safety X2; Snubber; Supercapacitor; Timing; Tone; Other
es: Aplicación del condensador: Audio; Ventilador de techo; Doble funcionamiento; Almacenamiento de energía; Propósito general; HVAC; Frecuencia alta; Balasto de iluminación; Funcionamiento de motor; Arranque de motor; Respaldo de energía; Filtro de fuente de alimentación; RF; Seguridad X2; Amortiguador; Supercondensador; Temporización; Tono; Otros
vi: Ứng dụng tụ điện: Âm thanh; Quạt trần; Chạy kép; Lưu trữ năng lượng; Đa dụng; HVAC; Tần số cao; Chấn lưu chiếu sáng; Chạy động cơ; Khởi động động cơ; Nguồn dự phòng; Bộ lọc nguồn điện; RF; An toàn X2; Bộ triệt xung; Siêu tụ điện; Định thời; Tông; Khác
ko: 커패시터 용도: 오디오; 천장 선풍기; 듀얼 런; 에너지 저장; 범용; HVAC; 고주파; 조명 안정기; 모터 런; 모터 스타트; 전원 백업; 전원 공급 필터; RF; 안전 X2; 스너버; 슈퍼커패시터; 타이밍; 톤; 기타
zh-TW: 電容器應用: 音訊設備; 吊扇; 雙運轉; 能量儲存; 通用; 暖通空調; 高頻; 照明鎮流器; 馬達運轉; 馬達啟動; 電源備份; 電源濾波器; 射頻; 安全 X2; 緩衝器; 超級電容; 時序; 音色; 其他
cs: Aplikace kondenzátoru: Zvuk; Stropní ventilátor; Dvojité spouštění; Ukládání energie; Univerzální; HVAC; Vysoká frekvence; Předřadník osvětlení; Běh motoru; Rozběh motoru; Záložní napájení; Filtr napájecího zdroje; RF; Bezpečnostní X2; Odrušovací; Superkapacitor; Časování; Tón; Jiné
tr: Kapasitör uygulaması: Ses; Tavan vantilatörü; Çift çalıştırma; Enerji depolama; Genel amaçlı; HVAC; Yüksek frekans; Aydınlatma balastı; Motor çalıştırma; Motor yol verme; Güç yedekleme; Güç kaynağı filtresi; RF; Güvenlik X2; Bastırıcı; Süper kapasitör; Zamanlama; Ton; Diğer
el: Εφαρμογή πυκνωτή: Ήχος; Ανεμιστήρας οροφής; Διπλής λειτουργίας; Αποθήκευση ενέργειας; Γενικής χρήσης; HVAC; Υψηλή συχνότητα; Μπάλαστ φωτισμού; Λειτουργία κινητήρα; Εκκίνηση κινητήρα; Εφεδρική τροφοδοσία; Φίλτρο τροφοδοτικού; RF; Ασφαλείας X2; Απόσβεση; Υπερπυκνωτής; Χρονισμός; Τόνος; Άλλο
sv: Kondensatortillämpning: Ljud; Takfläkt; Dubbelkörning; Energilagring; Allmänt ändamål; HVAC; Hög frekvens; Ljusdämmare; Motorkörning; Motorstart; Reservkraft; Strömförsörjningsfilter; RF; Säkerhet X2; Snubber; Superkondensator; Tidsstyrning; Ton; Övrigt
ru: Применение конденсатора: Аудио; Потолочный вентилятор; Двойной запуск; Накопление энергии; Общего назначения; ОВК; Высокая частота; Балласт освещения; Рабочий для двигателя; Пусковой для двигателя; Резервное питание; Фильтр блока питания; РЧ; Безопасность X2; Демпферный; Суперконденсатор; Временной; Тон; Другой
ja: コンデンサ用途: オーディオ; 天井ファン; デュアルラン; エネルギー蓄積; 汎用; HVAC; 高周波; 照明安定器; モーター運転; モーター始動; 電源バックアップ; 電源フィルタ; RF; 安全X2; スナバ; スーパーキャパシタ; タイミング; トーン; その他
fi: Kondensaattorin sovellus: Audio; Kattotuuletin; Kaksoiskäyttö; Energian varastointi; Yleiskäyttö; Ilmastointi; Korkea taajuus; Valaistuksen kuristin; Moottorin käyttö; Moottorin käynnistys; Varavirta; Virtalähteen suodatin; Radiotaajuus; Turva X2; Vaimennin; Superkondensaattori; Ajoitus; Sävy; Muu
pt-BR: Aplicação do capacitor: Áudio; Ventilador de teto; Dupla partida; Armazenamento de energia; Uso geral; HVAC; Frequência alta; Reator de iluminação; Funcionamento de motor; Partida de motor; Backup de energia; Filtro de fonte de alimentação; RF; Segurança X2; Snubber; Supercapacitor; Temporização; Tom; Outro
pl: Zastosowanie kondensatora: Audio; Wentylator sufitowy; Podwójnego zastosowania; Magazynowanie energii; Ogólnego przeznaczenia; HVAC; Wysoka częstotliwość; Statecznik oświetleniowy; Pracy silnika; Rozruchu silnika; Zasilanie awaryjne; Filtr zasilacza; RF; Bezpieczeństwa X2; Tłumik; Superkondensator; Czasowy; Ton; Inne
it: Applicazione del condensatore: Audio; Ventilatore a soffitto; Doppia funzione; Accumulo di energia; Uso generale; HVAC; Alta frequenza; Ballast per illuminazione; Funzionamento motore; Avviamento motore; Backup alimentazione; Filtro alimentatore; RF; Sicurezza X2; Snubber; Supercondensatore; Temporizzazione; Tone; Altro
nb: Kondensator anvendelse: Lyd; Takvifte; Dobbeltkjøring; Energilagring; Generell bruk; HVAC; Høy frekvens; Lysballast; Motordrift; Motorstart; Strømsikkerhet; Strømforsyningsfilter; RF; Sikkerhet X2; Snubber; Superkondensator; Timing; Tone; Annet
da: Kondensatoranvendelse: Lyd; Loftventilator; Dobbeltkørsel; Energilagring; Generel anvendelse; HVAC; Høj frekvens; Lysballast; Motordrift; Motorstart; Strømbackup; Strømforsyningsfilter; RF; Sikkerhed X2; Snubber; Superkondensator; Timing; Tone; Andet
sk-SK: Aplikácia kondenzátora: Zvuk; Stropný ventilátor; Dvojitý beh; Ukladanie energie; Všeobecné použitie; HVAC; Vysoká frekvencia; Predradník osvetlenia; Beh motora; Štart motora; Záložné napájanie; Filter napájania; RF; Bezpečnostný X2; Odrušovač; Superkondenzátor; Časovanie; Ovládací gombík Tone; Iné
lt-LT: Kondensatoriaus paskirtis: Garsas; Lubų ventiliatorius; Dvigubas veikimas; Energijos kaupimas; Bendrosios paskirties; HVAC; Aukštas dažnis; Apšvietimo balastas; Variklio veikimas; Variklio paleidimas; Atsarginis maitinimas; Maitinimo šaltinio filtras; RF; Saugos X2; Slopintuvas; Didžiatalpis kondensatorius; Laikmatis; Tonacija; Kita
ro-RO: Aplicație condensator: Audio; Ventilator de tavan; Funcționare duală; Stocare de energie; Uz general; HVAC; Frecvență ridicată; Balast pentru iluminat; Funcționare motor; Pornire motor; Alimentare de rezervă; Filtru sursă de alimentare; RF; Siguranță X2; Snubber; Supercondensator; Temporizare; Ton; Altele
zh-CN: 电容器应用: 音频; 吊扇; 双运行; 储能; 通用; 暖通空调; 高频; 照明镇流器; 电机运行; 电机启动; 电源备份; 电源滤波器; 射频; 安全 X2; 缓冲器; 超级电容器; 定时; 音调; 其他
hr-HR: Primjena kondenzatora: Audioveza; Stropni ventilator; Dvostruki rad; Skladištenje energije; Opća namjena; HVAC; Visoka frekvencija; Prigušnica za rasvjetu; Rad motora; Pokretanje motora; Rezervno napajanje; Filter napajanja; RF; Sigurnosni X2; Prigušivač; Superkondenzator; Tempiranje; Ton; Ostalo
sl-SI: Uporaba kondenzatorja: Avdio; Stropni ventilator; Dvojni zagon; Shranjevanje energije; Splošna uporaba; HVAC; Visoka frekvenca; Predstikalna naprava za luči; Delovanje motorja; Zagon motorja; Rezervno napajanje; Filter napajalnika; RF; Varnostni X2; Dušilnik; Superkondenzator; Časovno krmiljenje; Ton; Drugo
hu: Kondenzátoralkalmazás: Hang; Mennyezeti ventilátor; Kettős működtetés; Energia tárolás; Általános célú; HVAC; Magas frekvencia; Világítási előtét; Motor üzemi; Motor indító; Tartalék tápellátás; Tápegység szűrő; RF; Biztonsági X2; Túlfeszültség védő; Szuperkondenzátor; Időzítés; Hang; Egyéb